高雄高等行政法院裁定　　　　　　　　　　　　　　　九十一年度訴字第一五八號
　原　告　堡安消防股份有限公司
　代表人　甲○○
　被　告　高雄市稅捐稽徵處
　代表人　乙○○　處長
右當事人間因違反營業稅法罰鍰事件，原告不服財政部中華民國九十年十月四日台財
訴字第０八九００六九七三九號訴願決定，提起行政訴訟，本院裁定如左：
    主  文
原告之訴駁回。
訴訟費用由原告負擔。
    理  由
一、按原告起訴逾越法定期限者，行政法院應以裁定駁回之，行政訴訟法第一百零七
    條第一項第六款定有明文。又，撤銷訴訟之提起，應於訴願決定書送達後二個月
    之不變期間內為之，同法第一百零六條亦有明定。
二、本件原告因八十七年度營業稅罰鍰事件，係於民國（下同）九十年十月五日收受
    財政部之九十年十月四日台財訴字第○八九○○六九七三九號訴願決定書，此有
    經原告蓋用該公司統一發票專用章簽收之訴願決定書郵務送達證書一紙附於訴願
    卷可稽。計其提起本件行政訴訟之期間，應自九十年十月六日起算，又原告設址
    於高雄市，並無在途期間可資扣除，至九十年十二月五日（星期三）即已屆滿。
    原告遲至九十一年二月二十二日始向本院提起撤銷訴訟，此有加蓋本院收文日期
    戳之起訴狀可按。原告提起本件行政訴訟自已逾越法定不變期間。
三、原告雖主張其於九十年十二月二十八日始接獲被告三民分處營業稅第二管區稅務
    人員電話通知，而由其公司人員親自前往領取本件訴願決定書，雖發現財政部訴
    願決定書發文日期為九十年十月四日，然原告於九十年十月間並未收受訴願決定
    書，則該訴願決定書送達過程顯有瑕疵，本件起訴並未逾越法定期間云云。然按
    當事人主張有利於己之事實者，就其事實有舉證之責任，此觀行政訴訟法第一百
    三十六條準用民事訴訟法第二百七十七條之規定自明。查本件財政部訴願決定書
    係由財政部依訴願法有關送達之規定，依職權以郵務送達方式為之，有前開財政
    部郵務送達證書可佐；又本件訴願當事人之原告為「堡安消防實業有限公司」，
    乃不爭之事實，則財政部訴願決定書雖將原告之代表人「甲○○」誤載為「陳瑞
    安」，送達證書亦為相同之誤載，仍不影響原告訴願當事人地位，且該項誤載之
    明顯瑕疵，依行政程序法第一百零一條第一項規定，本得由訴願機關以更正方式
    隨時補正，亦不影響訴願決定書及該決定書送達之效力。次查，依前開財政部郵
    務送達證書所示，該訴願決定書係向原告公司之營業址「高雄市三民區○○○路
    二八一號」送達，並經原告蓋用該公司統一發票專用章（載明負責人為甲○○）
    於應受送達本人欄以為收受之證明，則本件訴願決定書送達原告之時間為九十年
    十月五日，堪予認定；原告主張並未於九十年十月間收受訴願決定，係經被告通
    知始於九十年十二月二十八日，親自前往被告三民分處領取，既與上開卷存送達
    回證有違，卻未舉證證明所主張之事實，則依舉證責任分配原則，自應認其關於
    送達程序之主張核不足採。
四、綜上所述，原告既無法舉證證明於九十年十月五日未收受訴願決定書，其所為之
    訴願書送達程序瑕疵主張即無可採。原告提起本件行政訴訟，如上所述，既逾越
    法定不變期間，其起訴即非合法，揆諸首揭規定，應裁定駁回。又原告之訴，既
    經本院依程序駁回，其實體之主張，自無庸再予斟酌，併此說明。
五、據上論結，本件原告之訴為不合法，依行政訴訟法第一百零七條第一項第六款、
    第一百零四條、民事訴訟法第九十五條、第七十八條，裁定如主文。
中　　　華　　　民　　　國    九十一　　年　  　五　　　月　　  十六　　日
                              高雄高等行政法院第三庭
                                          審判長法官    江 幸 垠
                                          法      官　  林 石 猛
                                          法      官　  戴 見 草
右為正本係照原本作成。
如不服本裁定，應於裁定送達後十日內以書狀敘明理由，經本院向最高行政法院提出
抗告（須按對造人數附具繕本）；並應預繳送達用掛號郵票六份（每份三十四元）。
中　　　華　　　民　　　國    九十一　　年　  　五　　　月　　  十六　　日
                                          法院書記官    李 建 霆
